# 涉及独立第三方的关联方交易认定

提问人：wx_628e2a63bc59 时间：2022-05-25 21:26:08
请教下陈版主如下关于关联方判断的问题。
A公司有个全资子公司B，从事保险经纪代理（类似于淘宝网，提供保险公司产品的撮合服务）。A在B公司网站上购买C公司的保险产品（C为同一集团下关联方），A与C直接签订保险产品购买合同，并将保费 100 元支付给C。C与B公司结算佣金收入，支付B公司 20 元。请问下，A与B是否构成关联交易，在A公司的合并报表中是否要进行关联方合并抵消，收入为 0 ，只确认 80 元成本？
我有两个顾虑：
1 、A与B没有直接交易，且C对于A是独立法人主体，会计上是否需要进行穿透抵消？
2 、从实质上看，是否涉是左手袋进右手袋，不做抵消的话同时虚增了收入和成本？
还麻烦陈版主解答下，感谢！

回答人：chenyiwei
如果B只是提供撮合服务，按净额法确认收入成本；并且A与C的交易是正常的市场化交易，B与C之间的佣金交易也是符合市场交易条件的，则理论上在A的合并报表中不需要抵销B的佣金收入和A的保费支出。
但鉴于这种情况可能被解读为B也为A提供了保险产品的推介服务，且实务中对此类交易的公允性认定难度较大，基于谨慎原则，也可以接受将两者相抵销的处理。